臺灣高等法院刑事判決　　　　　　　　 94年度上易字第469號
上　訴　人
即　被　告　甲○○
上列上訴人因違反毒品危害防制條例案件，不服臺灣桃園地方法
院93年度易字第402號，中華民國94年1月13日第一審判決（起訴
案號：臺灣桃園地方法院檢察署92年度毒偵字第2558號；移送併
辦案號：臺灣桃園地方法院檢察署93年度毒偵字第532號、第141
5號、第2725號、第3077號、第3845號），提起上訴，本院判決
如下：
    主  文
上訴駁回。
    事  實
一、甲○○前於民國88年間因施用毒品案件，經臺灣桃園地方法
    院以88年度毒聲字第733號裁定，令入勒戒處所施以觀察、
    勒戒後，認無繼續施用毒品之傾向，於88年2月24日執行完
    畢，並於翌（25）日釋放，由臺灣桃園地方法院檢察署檢察
    官於88年2月25日，以88年度偵字第1666號為不起訴處分確
    定；復於同年間因施用毒品案件，經該法院以88年毒聲字第
    1809號裁定送觀察、勒戒後，認有繼續施用毒品之傾向，再
    以88年度毒聲字第2137號裁定送強制戒治，並由同署檢察官
    提起公訴，經該法院於88年8月2日，以88年度易字第1376號
    判決判處有期徒刑七月確定；又於同年間因轉讓毒品案件，
    由臺灣高等法院以88年度上訴字第2856號判決判處有期徒刑
    八月，經最高法院於88年12月2日，以88年度台上字第6990
    號判決駁回上訴確定。上開二案接續執行，並於90年5月21
    日假釋期滿視為執行完畢（構成累犯）。詎仍不思悔改戒除
    毒癮，竟於第一次觀察、勒戒執行完畢釋放後之五年內，復
    基於施用第二級毒品安非他命之概括犯意，自92年7月初某
    日起至93年9月2日止，先後多次在桃園縣新屋鄉石磊村10鄰
    41 號等處，以將第二級毒品安非他命置於吸食器內燒烤成
    煙霧狀吸入之方式，施用第二級毒品安非他命多次。嗣先後
    於如附表所示之時、地，為警查獲，並分別扣得如附表各編
    號扣押物欄所示之物。
二、案經桃園縣政府警察局中壢分局報請臺灣桃園地方法院檢察
    署檢察官偵查起訴暨桃園縣政府警察局八德分局、楊梅分局
    、平鎮分局報請同署檢察官移送併辦。
    理  由
一、前揭事實，業據被告甲○○於原審及本院審理中坦承不諱，
    且其於92年7月18日、93年1月6日、同年3月25日、同年6月
    20 日、同年6月25日及同年9月3日為警查獲後所採尿液經送
    檢驗結果，均呈甲基安非他命陽性反應，有桃園縣衛生局不
    法藥物尿液檢定書五紙及昭信科技顧問股份有限公司濫用藥
    物陽性檢體檢驗報告一紙在卷可稽。而被告所有供施用如附
    表編號1、2之(1)、3之(1)(2)、4之(1)所示之扣押物，均經檢驗
    其成分確定為第二級毒品安非他命，亦有行政院衛生署管制
    藥品管理局93年4月5日管檢字第0930002283號、93年6月18
    日管檢字第0930005136號函暨檢驗成績書各一紙、安非他命
    五包及檢驗結果藍色包照片一張、國防部憲兵司令部刑事鑑
    識中心93年6月21日（93）宇鑑字第07779號、93年7月1日（
    93 ）宇鑑字第07808號鑑驗通知書各一紙附卷足憑；另附表
    編號5之1(1)所示之結晶物，為第二級毒品安非他命，亦據被
    告於警訊及法院審理時供明在卷。復有附表編號2之(3)(4)(5)
    (6)、3之(3)、4之(2)(3)、5之(2)及6所示吸食器等物扣案可資佐
    證，足認被告之自白與事實相符，其犯行自堪認定，應依法
    論科。
二、查被告前於88年間因施用毒品案件，經原法院以88年度毒聲
    字第733號裁定，令入勒戒處所施以觀察、勒戒後，認無繼
    續施用毒品之傾向，於88年2月24日執行完畢，並於翌（25
    ）日釋放，由臺灣桃園地方法院檢察署檢察官於88年2月25
    日，以88年度偵字第1666號為不起訴處分確定；復於同年間
    因施用毒品案件，經原法院以88年度毒聲字第1809號裁定送
    觀察、勒戒後，認有繼續施用毒品之傾向，再以88年毒聲字
    第2137號裁定送強制戒治，並由同署檢察官提起公訴，經原
    審法院於88年8月2日，以88年度易字第1376號判決判處有期
    徒刑七月確定等情節，有臺灣高等法院被告全國前案紀錄表
    、臺灣桃園地方法院檢察署刑案資料查註紀錄表及法務部全
    國檢察官線上查詢刑案人犯在監所最新資料報表各一份在卷
    可考。該被告於觀察、勒戒執行完畢釋放五年內再犯本案施
    用第二級毒品之罪，應按毒品危害防制條例第10條第2項論
    處。核被告所為，施用第二級毒品安非他命前後持有之低度
    行為，應為施用第二級毒品之高度行為所吸收，不另論罪。
    其先後多次施用第二級毒品犯行，時間緊接，所犯構成要件
    相同，顯係基於一個概括犯意所為，為連續犯，應依刑法第
    56 條規定論以一罪，並加重其刑。又被告有如事實欄所載
    之犯罪科刑執行情形，有臺灣桃園地方法院檢察署刑案資料
    查註紀錄表及臺灣高等法院被告全國前案紀錄表各一份在卷
    可按，其於五年內再犯有期徒刑以上之本罪，為累犯，應依
    法遞加重其刑。本件檢察官原僅就被告於92年7月18日15時
    10分起回溯前96小時內之某時施用第二級毒品之該次犯行起
    訴，惟被告其餘多次施用第二級毒品之犯行，與前開已起訴
    且經本院論罪部分，具有連續犯之裁判上一罪關係，法院自
    應併予審究。原審法院審酌該被告前曾因施用毒品，分別經
    觀察、勒戒、強制戒治及判處徒刑執行完畢後，仍不知悔改
    ，每次釋放後即再施用，不知收斂警惕，足徵其沾染毒癮，
    惡性非輕，姑念其犯後坦承犯行，態度尚佳，及其犯行對社
    會之危害等一切情狀，依毒品危害防制條例第10條第2項、
    第18條第1項前段、刑法第11條前段、第56條、第47條、第
    38條第1項第2款規定判處有期徒刑壹年陸月，扣案之如附表
    所示編號1、2之(1)、3之(1)(2)、4之(1)、5之(1)為第二級毒品
    安非他命；及2之(2)殘渣袋一個，含有第二級毒品安非他命
    且無法分離，有國防部憲兵司令部刑事鑑識中心93年6月21
    日（93）宇鑑字第07775號鑑驗通知書一紙可憑，均應沒收
    銷燬之。其餘扣案之物為被告所有供犯罪所用之物，併依法
    沒收之。原判決認事用法均無不當，量刑亦適宜，核無違誤
    。被告上訴，空言指摘原判決量刑過重，請求減輕，並無理
    由，上訴應予駁回。
三、據上論斷，應依刑事訴訟法第368條，判決如主文。
本案經檢察官劉文水到庭執行職務。
中　　華　　民　　國　　94　　年　　5 　　月　　5 　　日
　　　　　　　　　臺灣高等法院刑事第二十三庭
                          審判長法　官尤  豐  彥
　　　　　　　　　　　　　　    法　官趙  功  恒
　　　　　　　 　 　　　　　　　法　官鄧  振  球
以上正本證明與原本無異。
不得上訴。
                                書記官洪  雪  娥
中　　華　　民　　國　　94　　年　　5 　　月　　6 　　日
 附表：
┌──┬──────┬───────┬─────────────────┐
│編號│查 獲 時 間 │ 查 獲 地 點  │扣                押            物│
├──┼──────┼───────┼─────────────────┤
│ １ │92年7 月18日│桃園縣中壢市中│第二級毒品安非他命一小包（驗餘實稱│
│    │14時10分許  │和路25號前。  │毛重0‧554公克）。                │
├──┼──────┼───────┼─────────────────┤
│ ２ │93年1 月6 日│桃園縣新屋鄉石│(1)第二級毒品安非他命一大包又一小包│
│    │13時50分許  │磊村10鄰41號。│  （驗餘淨重合計22‧1327公克）。  │
│    │            │              │(2)含第二級毒品安非他命之殘渣袋一個│
│    │            │              │  （安非他命殘渣無法析離）        │
│    │            │              │(3)電子磅秤一台。                  │
│    │            │              │(4)分裝袋十六個。                  │
│    │            │              │(5)分裝匙二支。                    │
│    │            │              │(6)吸食器一組。                    │
├──┼──────┼───────┼─────────────────┤
│ ３ │93年3 月25日│桃園縣觀音鄉保│(1)第二級毒品安非他命一小包（驗餘實│
│    │17時許      │生村16鄰21號。│  稱毛重0‧608公克）。            │
│    │            │              │(2)第二級毒品安非他命一小包（驗餘淨│
│    │            │              │  重1‧4903公克）。               │
│    │            │              │(3)吸食器一組。                    │
├──┼──────┼───────┼─────────────────┤
│ ４ │93年6 月20日│桃園縣新屋鄉石│(1)第二級毒品安非他命五小包（毛重合│
│    │20時10分許  │磊村10鄰產業道│  計6‧8公克）。                  │
│    │            │路。          │(2)吸食器一組。                    │
│    │            │              │(3)玻璃球一個。                    │
├──┼──────┼───────┼─────────────────┤
│ ５ │93年6 月24日│桃園縣新屋鄉石│(1)第二級毒品安非他命一小包（毛重0 │
│    │23時50分許  │磊村10鄰41號。│  ‧2公克）。                     │
│    │            │              │(2)吸食器二個。                    │
├──┼──────┼───────┼─────────────────┤
│ ６ │93年9 月3 日│桃園縣新屋鄉石│吸食器一組。                      │
│    │13時許      │磊村10鄰41號。│                                  │
└──┴──────┴───────┴─────────────────┘
附錄本案論罪科刑法條
毒品危害防制條例第10條第2項
施用第2級毒品者，處三年以下有期徒刑。
